【裁判字號】    99,審訴,915
【裁判日期】    990729
【裁判案由】    毒品危害防制條例
【裁判全文】
臺灣高雄地方法院刑事判決            99年度審訴字第915 號
公  訴  人  臺灣高雄地方法院檢察署檢察官
被      告  甲○○
上列被告因毒品危害防制條例案件，經檢察官提起公訴（99年度
毒偵字第380、第1126 號），嗣於本院準備程序中，被告就被訴
事實為有罪之陳述，經本院告知簡式審判程序之旨，並聽取被告
與公訴人之意見後，合議庭裁定由受命法官獨任進行簡式審判程
序，判決如下：
    主  文
甲○○犯如附表所示之伍罪，各處如附表所示之刑（含主刑及從
刑）。應執行有期徒刑壹年捌月，扣案之第二級毒品甲基安非他
命壹包（含包裝袋，驗後淨重零點貳壹捌公克），沒收銷燬之。
    事  實
一、甲○○前於民國97年間因施用毒品案件，經本院以97年審毒
    聲字第1683號裁定裁定送觀察、勒戒後，認無繼續施用毒品
    之傾向，於98年5 月14日執行完畢，並由臺灣高雄地方法院
    檢察署檢察官以98年度毒偵緝字第171 號為不起訴處分確定
    。詎其仍未戒除毒癮，於前揭觀察、勒戒執行完畢釋放後5
    年內，竟分別基於施用第一、二級毒品及持有第二級毒品之
    犯意，於下列時間、地點，分別施用第一級毒品海洛因及第
    二級毒品甲基安非他命與持有第二級毒品甲基安非他命而經
    警查獲：
  (一)於98年12月4 日10時許，在高雄市○○區○○街14巷92弄19
    號住處，分別以針筒注射方式，施用第一級毒品海洛因及以
    玻璃球燒烤方式，施用第二級毒品甲基安非他命各1 次。嗣
    因其為毒品列管人口，經警通知於98年12月4 日13時10分到
    隊採尿送驗，結果呈安非他命、甲基安非他命、可待因、嗎
    啡陽性反應，始悉上情。
  (二)於98年12月10日10時許，在高雄市○○區○○街14巷92弄19
    號住處，以針筒注射方式，施用第一級毒品海洛因1 次；另
    於同日14時許，在上開住處，以玻璃球燒烤吸食煙霧之方式
    ，施用第二級毒品甲基安非他命1 次。復於同日17點10分許
    ，在高雄市旗津海岸公園旁，以新臺幣1,000 元之代價，向
    綽號「林仔」之人，購買第二級毒品甲基安非他命1 包而持
    有之。嗣於98年12月10日17時20分許，在高雄市旗津區○○
    ○路108 巷60號前，為警盤檢查獲並扣得第二級毒品安非他
    命1 小包（驗前淨重0.233 公克、驗後淨重0.218 公克），
    經徵其同意採尿送驗結果，呈安非他命、甲基安非他命、可
    待因、嗎啡陽性反應。
二、案經高雄市政府警察局鼓山分局報請臺灣高雄地方法院檢察
    署檢察官偵查起訴。
    理  由
一、本件被告甲○○所犯係死刑、無期徒刑、最輕本刑為3 年以
    上有期徒刑以外之罪，其於準備程序中就被訴事實為有罪之
    陳述，經本院告知簡式審判程序之旨，並聽取公訴人及被告
    意見後，合議庭裁定由受命法官獨任進行簡式審判程序，合
    先敘明。
二、訊據被告對其於上揭時、地，先後施用第一級毒品海洛因及
    施用、持有第二級毒品安非他命之事實，均坦承不諱，而被
    告先後2 次為警查獲所採之尿液檢體，經高雄市立凱旋醫院
    送檢驗結果，均呈現嗎啡、可待因、甲基安非他命陽性反應
    ，此有高雄市立凱旋醫院98年12月30日A00000000 號濫用藥
    物尿液檢驗報告暨高雄市政府警察局鼓山分局98年查獲毒品
    案件嫌疑人尿液代碼- 姓名對照登記表、高雄市立凱旋醫院
    98年12月22日A00000000 號濫用藥物尿液檢驗報告暨列管毒
    品人口尿液檢體採集送驗紀錄表各1 份在卷可稽。又扣案之
    甲基安非他命1 包（驗前淨重0.233 公克，驗後淨重0.218
    公克）經送驗後，確含有甲基安非他命成分，有高雄醫學大
    學附設中和紀念醫院99年3 月30日0000-000號檢驗報告在卷
    可憑。足徵被告之任意性自白核與事實相符，應堪信為真實
    ，可採為本件論罪科刑之依據。是被告先後分別施用第一、
    二級毒品各2 次及持有第二級毒品之犯行，均堪認定，應予
    依法論科。
三、按海洛因、甲基安非他命為毒品危害防制條例第2 條第2 項
    第1 、2 款所稱之第一級與第二級毒品，不得施用、持有。
    次按觀察、勒戒或強制戒治執行完畢釋放後，5 年內再犯第
    10條之罪者，應依一般刑事訴訟程序予以起訴論罪科刑，此
    觀諸毒品危害防制條例第20條、第23條第2 項規定自明。被
    告前於97年間因施用毒品案件，經本院以97年審毒聲字第16
    83號裁定裁定送觀察、勒戒後，認無繼續施用毒品之傾向，
    於98年5 月14日執行完畢，並由臺灣高雄地方法院檢察署檢
    察官以98年度毒偵緝字第171 號為不起訴處分確定，有臺灣
    高等法院被告前案紀錄表1 份在卷可參，於前開觀察、勒戒
    執行完畢釋放後5 年內，復於98年12月4 日、12月10日，分
    別施用第一級毒品海洛因與第二級毒品甲基安非他命，則公
    訴人予以起訴，尚無不合，本院自得依法論科。
四、核被告所為，係犯該條例第10條第1 項施用第一級毒品罪（
    2 罪）、第2 項施用第二級毒品罪（2 罪）及同條例第11條
    第2 項之持有第二級毒品罪。被告持有第二級毒品甲基安非
    他命後進而施用，其持有之低度行為均應為施用之高度行為
    所吸收，不另論罪。又被告所犯上開5 罪間，犯意各別、行
    為互殊，自應分論併罰。爰審酌被告經觀察、勒戒後，尚未
    能戒絕毒癮，足證前開保安處分措施實難矯治其惡性，惟念
    其犯後坦承罪行，態度良好，而所犯係自戕行為，尚未對他
    人造成實害，分別量處如主文所示之刑，並定應執行之刑，
    以資懲儆。又扣案之甲基安非他命1 包，經送驗後，確含有
    甲基安非他命成分之情，已如上述，應依毒品危害防制條例
    第18條第1 項前段規定沒收銷燬之；至前開第二級毒品甲基
    安非他命之包裝袋因包覆毒品，其上顯留有該毒品之殘渣，
    衡情自難與之剝離，亦應整體視之為毒品，連同該包裝併予
    宣告沒收銷燬之；此外，鑑驗耗用之甲基安非他命既已滅失
    ，自無庸宣告沒收銷燬，併此敘明。
據上論斷，應依刑事訴訟法第273 條之1 第1 項、第284 條之1
、第299 條第1 項前段，毒品危害防制條例第10條第1 項、第2
項、第11條第2 項、第18條第1 項前段，刑法第11條、第51條第5
款，判決如主文。
本案經檢察官杜妍慧到庭執行職務。
中    華    民    國    99    年    7     月    29    日
                  刑事第十庭    法  官  曾子珍
以上正本證明與原本無異。
如不服本判決，應於收受送達後10日內向本院提出上訴書狀。
中    華    民    國    99    年    7     月    29    日
                                書記官  李承悌
附錄本判決論罪科刑法條全文：
毒品危害防制條例第10條
施用第一級毒品者，處6月以上5年以下有期徒刑。
施用第二級毒品者，處3年以下有期徒刑。
毒品危害防制條例第11條
持有第一級毒品者，處3年以下有期徒刑、拘役或新臺幣5萬元以
下罰金。
持有第二級毒品者，處2年以下有期徒刑、拘役或新臺幣3萬元以
下罰金。
持有第一級毒品純質淨重十公克以上者，處1年以上7年以下有期
徒刑，得併科新臺幣1百萬元以下罰金。
持有第二級毒品純質淨重二十公克以上者，處6月以上5年以下有
期徒刑，得併科新臺幣70萬元以下罰金。
持有第三級毒品純質淨重二十公克以上者，處3年以下有期徒刑
，得併科新臺幣30萬元以下罰金。
持有第四級毒品純質淨重二十公克以上者，處1年以下有期徒刑
，得併科新臺幣10萬元以下罰金。
持有專供製造或施用第一級、第二級毒品之器具者，處1年以下
有期徒刑、拘役或新臺幣1萬元以下罰金。
附表：
┌──────┬────────────────────┐
│  編    號  │    宣        告         刑             │
│（即事實欄）│                                        │
├──────┼────────────────────┤
│  一 (一)   │甲○○施用第一級毒品，處有期徒刑柒月。又│
│            │施用第二級毒品，處有期徒刑肆月。        │
├──────┼────────────────────┤
│  一 (二)   │甲○○施用第一級毒品，處有期徒刑柒月。又│
│            │施用第二級毒品，處有期徒刑肆月。又持有第│
│            │二級毒品，處有期徒刑參月，扣案之第二級毒│
│            │品甲基安非他命壹包（含包裝袋，驗後淨重零│
│            │點貳壹捌公克），沒收銷燬之。            │
└──────┴────────────────────┘

司法院資訊處製作；財團法人民間司法改革基金會備份。
